【裁判字號】    98,訴,1192
【裁判日期】    981130
【裁判案由】    偽造文書等
【裁判全文】
臺灣臺南地方法院刑事判決              98年度訴字第1192號
公  訴  人  臺灣臺南地方法院檢察署檢察官
被      告  乙○○
上列被告因偽造文書等案件，經檢察官提起公訴（98年度偵字第
6869號），被告就被訴事實為有罪之陳述，經本院裁定由受命法
官獨任行簡式審判程序，判決如下：
    主  文
乙○○犯如附表所示之罪，均累犯，各處如附表所示之宣告刑，
應執行有期徒刑捌月，如易科罰金，以新臺幣壹仟元折算壹日。
如附表所示偽造之「丙○○○」署押拾壹枚沒收。
    事實及理由
一、乙○○有下列之前科：
┌─┬─────┬─────┬─────┬───────┬───┬────┬────┐
│編│案由      │判決字號  │判決法院  │宣告刑        │定執行│執行完畢│就本案有│
│號│          │          │          │              │刑    │日期    │無構成累│
│  │          │          │          │              │      │        │犯      │
├─┼─────┼─────┼─────┼───────┼───┼────┼────┤
│1 │賭博      │93簡1150  │本院      │有期徒刑5月   │應執行│95年2月 │有      │
├─┼─────┼─────┼─────┼───────┤有期徒│27日    │        │
│2 │台灣地區與│93簡2181  │本院      │有期徒刑3月   │刑10月│        │        │
│  │大陸地區人│          │          │              │（94聲│        │        │
│  │民關係條例│          │          │              │239） │        │        │
├─┼─────┼─────┼─────┼───────┤      │        │        │
│3 │偽造文書  │93簡2184  │本院      │有期徒刑3月   │      │        │        │
└─┴─────┴─────┴─────┴───────┴───┴────┴────┘
二、乙○○係丙○○○之外孫，乙○○於民國97年7月間，受丙
    ○○○之委託，持丙○○○之國民身分證及健保卡前往臺南
    市立醫院申請診斷證明書後，未將上開證件交還丙○○○，
    竟基於意圖為自己不法所有及行使偽造文書之犯意，分別於
    如附表所示之時間，持丙○○○上開證件，前往如附表所示
    之地點，偽稱得到丙○○○之授權，申請如附表所示之手機
    門號，並在如附表所示之文件上偽簽「丙○○○」之署名共
    11枚，再分別持之交與如附表所示各公司之承辦人員，表示
    係丙○○○委託其辦理門號之意，致不知情之承辦人員陷於
    錯誤，遂分別核發如附表所示手機號碼之SIM卡各1張及手機
    3支予乙○○，足以生損害於丙○○○及如附表所示各電信
    公司對於行動電話門號申請資料管理之正確性。乙○○得手
    後，自97年8月起至12月止，分別使用上開門號撥打電話，
    向臺灣大哥大股份有限公司（下稱台灣大哥大公司）、遠傳
    電信股份有限公司（下稱遠傳電信公司）及威寶電信股份有
    限公司（下稱威寶電信公司）分別詐得新臺幣（下同）9019
    、11019及3966元。嗣乙○○未繳交如上開門號通話費用，
    經如附表所示之電信公司向丙○○○催繳，丙○○○報警處
    理後，始為警循線知悉上情。
三、本件被告乙○○所犯均為死刑、無期徒刑或最輕本刑為3年
    以上有期徒刑以外之罪，其於準備程序中就被訴事實為有罪
    之陳述，經法官告知簡式審判程序之旨，並聽取公訴人之意
    見後，爰依刑事訴訟法第273條之1第1項規定，裁定進行簡
    式審判程序；另依據刑事訴訟法第273條之2、同法第159條
    第2項之規定，不適用傳聞法則有關限制證據能力之相關規
    定，並得依同法第310條之2準用第454條之規定製作略式判
    決書。均先敘明。
四、證據方法：
  (一)被告乙○○分別於警詢、偵查及本院審理中之自白；
  (二)證人即告訴人丙○○○分別於警詢及偵查中之證述；
  (三)台灣大哥大公司行動通信網路業務服務申請書2紙、遠傳電
    信行動電話服務申請書1紙、威寶電信公司行動電話服務申
    請書1紙、遠傳電信行動電話號碼可攜服務申請書1紙、臺灣
    大哥大公司出帳紀錄表2份、遠傳電信97年8月至12月電信費
    帳單各1份、威寶電信97年8月至11月電信費帳單各1份；
  (四)被告所提出之台南市北區調解委員會調解筆錄影本1份、台
    灣大哥大公司之用戶繳款收執聯影本2份、威寶電信公司之
    電信資費繳款存根聯影本1份、台灣大哥大公司之電信資費
    繳費收訖單影本1份、遠傳電信公司之門市電信費收款單影
    本1份；
  (五)本院依職權函詢之台灣大哥大公司函覆之書函暨基本資料查
    詢、繳費記錄表1份、威寶電信公司函覆之書函暨帳單費用
    明細表、繳款記錄明細表1份、遠傳電信公司函覆之函暨帳
    單金額、繳費記錄1份。
五、論罪科刑：
  (一)查被告乙○○在如附表所示之文件上偽造「丙○○○」之署
    名，在交易上已足以使人誤認上開行動電話服務申請書及行
    動電話號碼可攜服務申請書為文書上之名義人所作成，即應
    成立偽造私文書罪。核被告乙○○所為，係犯刑法第216條
    、第210條之行使偽造私文書罪、同法第339條第1項之詐欺
    取財罪、同法第339條第2項之詐欺得利罪。被告偽造署押之
    行為為偽造私文書之行為所吸收；偽造私文書之行為為其後
    行使之高度行為所吸收，均不另論罪。又被告所犯刑法第33
    9條第1項之詐欺取財罪、第339條第2項之詐欺得利罪及第21
    6條、第210條之行使偽造私文書罪，為一行為觸犯數罪名之
    想像競合犯。又被告分別於97年7月23日、25日向臺灣大哥
    大公司、同年7月29日向遠傳電信及同年8月14日向威寶電信
    冒名申請門號並持之使用之上開行為，犯意各別，行為互殊
    ，應分論併罰。
  (二)被告有事實及理由欄一之前科紀錄，有台灣高等法院被告前
    案紀錄表1份在卷可參，是被告於有期徒刑執行完畢後5年內
    ，以故意分別再犯本件有期徒刑以上之罪，均為累犯，各應
    依刑法第47條第1項加重其刑。
  (三)茲審酌被告係因一時失慮、致罹刑典，及其犯本罪之動機、
    目的、手段、犯後業已與被害人丙○○○達成民事調解，且
    已付清被害人臺灣大哥大公司、威寶電信公司、遠傳電信公
    司之通話費用（有臺灣大哥大書函暨基本資料查詢、繳費記
    錄表、威寶電信公司帳單費用明細表、遠傳電信公司函暨繳
    費明細表各一份在卷可參），犯後坦承犯行，態度良好等一
    切情狀，分別量處如主文所示之刑，及定其應執行之刑，並
    分別諭知如易科罰金之折算標準。
  (四)又被告於如附表所示文件上偽造「丙○○○」之署名，共計
    11枚，屬偽造之署押，不問屬於犯人與否，應依刑法第219
    條規定，併予宣告沒收。
六、依刑事訴訟法第273條之1第1項、299條第1項前段、第310條
    之2、第454條第2項，刑法第339條第1項、第2項、第216條
    、210條、第219條、第47條、第51條第5款、第41條第1項前
    段，刑法施行法第1條之1，判決如主文。
本案經檢察官甲○○到庭執行職務。
中    華    民    國    98    年    11    月    30    日
                  刑事第二庭    法  官  黃瑪玲
以上正本證明與原本無異。
如不服本判決，應於本判決送達後10日內，向本院提出上訴書狀
，並應敘述具體理由。如未敘述上訴理由者，應於上訴期間屆滿
後20日內向本院補提理由書狀（均須按他造當事人之人數附繕本
）「切勿逕送上級法院」。
                                書記官  黃玉秀
中    華    民    國    98    年    11    月    30    日
附錄法條
中華民國刑法第216條
行使第 210 條至第 215 條之文書者，依偽造、變造文書或登載
不實事項或使登載不實事項之規定處斷。
中華民國刑法第217條第1項
偽造印章、印文或署押，足以生損害於公眾或他人者，處 3 年以
下有期徒刑。
中華民國刑法第339條
（普通詐欺罪）
意圖為自己或第三人不法之所有，以詐術使人將本人或第三人之
物交付者，處5年以下有期徒刑、拘役或科或併科1千元以下罰金
。
以前項方法得財產上不法之利益或使第三人得之者，亦同。
前二項之未遂犯罰之。
附表
┌─┬────┬─────┬────┬───┬──────┬────┬────┐
│編│時間及地│電信公司名│文件名稱│偽造署│所犯罪名    │宣告刑  │備註    │
│號│點      │稱及手機門│        │押之數│            │        │（偽造署│
│  │        │號        │        │量    │            │        │押之卷證│
│  │        │          │        │      │            │        │）      │
├─┼────┼─────┼────┼───┼──────┼────┼────┤
│1 │97年7月 │台灣大哥大│行動通信│參枚  │行使偽造私文│有期徒刑│偵查卷98│
│  │23日    │股份有限公│網路業務│      │書          │參月，如│年度偵字│
│  │        │司        │服務申請│      │            │易科罰金│第6869號│
│  │        │          │書      │      │            │，以新台│卷頁11至│
│  ├────┼─────┤        │      │            │幣壹仟元│12      │
│  │台南市東│0000000000│        │      │            │折算壹日│        │
│  │寧臺灣大│          │        │      │            │，偽造之│        │
│  │哥大特約│          │        │      │            │「劉蕭進│        │
│  │服務中心│          │        │      │            │金」署押│        │
│  │        │          │        │      │            │參枚沒收│        │
│  │        │          │        │      │            │。      │        │
├─┼────┼─────┼────┼───┼──────┼────┼────┤
│2 │97年7月 │台灣大哥大│行動通信│參枚  │行使偽造私文│有期徒刑│偵查卷98│
│  │25日    │股份有限公│網路業務│      │書          │參月，如│年度偵字│
│  │        │司        │服務申請│      │            │易科罰金│第6869號│
│  ├────┼─────┤書      │      │            │，以新台│卷頁13至│
│  │台南市東│0000000000│        │      │            │幣壹仟元│14      │
│  │寧臺灣大│          │        │      │            │折算壹日│        │
│  │哥大特約│          │        │      │            │，偽造之│        │
│  │服務中心│          │        │      │            │「劉蕭進│        │
│  │        │          │        │      │            │金」署押│        │
│  │        │          │        │      │            │參枚沒收│        │
│  │        │          │        │      │            │。      │        │
├─┼────┼─────┼────┼───┼──────┼────┼────┤
│3 │97年7月 │遠傳電信股│行動電話│貳枚  │行使偽造私文│有期徒刑│偵查卷98│
│  │29日    │份有限公司│服務申請│      │書          │參月，如│年度偵字│
│  │        │          │書      │      │            │易科罰金│第6869號│
│  ├────┼─────┼────┼───┤            │，以新台│卷頁16至│
│  │欣盛通信│0000000000│行動電話│壹枚  │            │幣壹仟元│17      │
│  │有限公司│          │號碼可攜│      │            │折算壹日│        │
│  │        │          │服務申請│      │            │，偽造之│        │
│  │        │          │書      │      │            │「劉蕭進│        │
│  │        │          │        │      │            │金」署押│        │
│  │        │          │        │      │            │參枚沒收│        │
│  │        │          │        │      │            │。      │        │
├─┼────┼─────┼────┼───┼──────┼────┼────┤
│4 │97年8月 │威寶電信股│行動電話│壹枚  │行使偽造私文│有期徒刑│偵查卷98│
│  │14日    │份有限公司│服務申請│      │書          │參月，如│年度偵字│
│  │        │          │書      │      │            │易科罰金│第6869號│
│  ├────┼─────┼────┼───┤            │，以新台│卷頁21至│
│  │台南縣仁│0000000000│暢打專案│壹枚  │            │幣壹仟元│23      │
│  │德鄉晉昇│          │同意書  │      │            │折算壹日│        │
│  │通訊行  │          │        │      │            │，偽造之│        │
│  │        │          │        │      │            │「劉蕭進│        │
│  │        │          │        │      │            │金」署押│        │
│  │        │          │        │      │            │貳枚沒收│        │
│  │        │          │        │      │            │。      │        │
└─┴────┴─────┴────┴───┴──────┴────┴────┘


司法院資訊處製作；財團法人民間司法改革基金會備份。
